【裁判字號】    98,抗,97
【裁判日期】    980123
【裁判案由】    聲請羈押
【裁判全文】
臺灣高等法院臺中分院刑事裁定            98年度抗字第97號
抗  告  人
即  被  告  游銀雄
選任辯護人  李國源律師
上列抗告人因搶奪等案件，不服臺灣臺中地方法院中華民國九十
八年一月六日所為之羈押裁定（九十八年度聲羈字第一二號）提
起抗告，本院裁定如下：
    主  文
抗告駁回。
    理  由
一、本件抗告人即被告游銀雄（以下簡稱為被告）之抗告意旨略
    以：刑事訴訟法第一百零一條之一「預防性羈押」之規定，
    係以被告過去之前科來推論被告未來之犯罪，有違「無罪推
    定原則」，亦違反再社會化之特別預防目標，為避免擴大此
    一不當立法之損害，其認定應特別審慎；被告並無前科紀錄
    ，亦無逃亡或串證之行為，且家中尚有高堂老母及膝下幼子
    等待扶養，原裁定法院對被告為具保、責付或限制住居之強
    制處分即可收順利訴追、審判之效，詎原裁定法院卻准對被
    告為羈押之強制處分，尚有未合，爰依法提起抗告等語。
二、惟按「抗告期間，除有特別規定外，為五日，自送達裁定後
    起算」，此於刑事訴訟法第四百零六條前段定有明文。又「
    原審法院認為抗告不合法律上之程式或法律上不應准許，或
    其抗告權已經喪失者，應以裁定駁回之。但其不合法律上之
    程式可補正者，應定期間先命補正」、「抗告法院認為抗告
    有第四百零八條第一項前段之情形者，應以裁定駁回之。但
    其情形可以補正而未經原審法院命其補正者，審判長應定期
    間先命補正」，此於刑事訴訟法第四百零八條第一項及同法
    第四百十一條亦有明文規定。經查，本件原裁定法院係於民
    國（下同）九十八年一月六日在訊問被告之後，以被告犯刑
    法第三百二十五條搶奪罪之犯罪嫌疑重大，有事實足認為有
    反覆實施同一犯罪之虞，非執行羈押顯難進行追訴及審判，
    認有羈押之必要，而准對被告為羈押之處分，且當庭宣示裁
    定並對被告及選任辯護人送達押票，此情有原裁定法院訊問
    筆錄及送達證書在卷可稽。則本件被告得對上開羈押裁定提
    起抗告之期間，應自翌日即九十八年一月七日起算（本件原
    裁定法院雖依據被告之陳明，將押票通知聯送達其父游炎樹
    ，但被告既已成年，其父游炎樹即非被告之法定代理人，並
    無為被告之利益提起抗告之權限，本件亦係以被告名義提起
    抗告，自應以裁定送達被告之日期計算抗告期間，又被告已
    被羈押於臺灣臺中看守所，亦無扣除在途期間之問題），並
    於九十八年一月十二日屆滿（九十八年一月十一日為星期日
    ，其抗告期間應順延一日）。惟本件被告係於九十八年一月
    十四日始向原裁定法院提起本件刑事抗告狀，有原裁定法院
    在此刑事抗告狀所蓋收文日期印戳可稽，則被告提起本件抗
    告，顯已逾法定抗告期間，此並屬無法補正之事項，依據上
    開規定，自應駁回本件抗告。
三、據上論斷，應依刑事訴訟法第四百十一條前段，裁定如主文
    。
中    華    民    國    98    年    1     月    23    日
            刑事第三庭    審判長法  官  王  增  瑜
                                法  官  梁  堯  銘
                                法  官  廖  柏  基
以上正本證明與原本無異。
不得再抗告
                                書記官  曾  煜  智
中    華    民    國    98    年    1     月    23    日

司法院資訊處製作；財團法人民間司法改革基金會備份。
